---
title: "example"
author: "木下順二・真鍋明弘・市野川桃子（水産機構資源研）"
output: bookdown::html_document2
---

```{r setup, include=FALSE}
knitr::opts_chunk$set(echo = TRUE)
library(magrittr)
library(ggplot2)
```

```{r, fig.height = 5, fig.width = 7, echo = FALSE}
# Define data

BL <-
  c(36, 37, 39, 40, 40, 40, 41, 41, 42, 42, 42, 43, 43, 43, 44, 45, 45, 46, 46,
    46, 46, 47, 47, 47, 48, 48, 48, 48, 49, 49, 50, 50, 50, 50, 50, 51,51, 51,
    52, 52, 52, 52, 52, 53, 53, 53, 53, 53, 53, 54, 54, 54, 55, 55, 55, 55, 56,
    56, 58, 61)
  
BW <-
  c(440, 460, 510, 630, 810, 600, 560, 650, 670, 740, 790, 670, 740, 760, 910,
    900, 810, 1240, 930, 810, 960, 990, 960, 890, 1280, 1070, 1030, 970, 1260,
    1140, 1320, 1020, 1210, 1190, 1210, 1520, 1460, 1440, 1470, 1480, 1430,
    1390, 1370, 1460, 1320, 1250, 1390, 1320, 1410, 1360, 1410, 1510, 1600,
    1550, 1660, 1460, 1700, 1580, 2000, 2420)

dat <- tibble::tibble(BL = BL, BW = BW)
```

# 使用データについて

本解析にはとある魚種の体長(単位mm)と体重(単位g)のデータを用いている。 (図 \@ref(fig:lwplot))
使用するデータ数は _n_ = `r nrow(dat)` である。
また、最大体長は `r max(dat$BL)` mm であり、最小体長は `r min(dat$BL)` mm であった。
最大重量は `r max(dat$BW)` g であり、最小重量は `r min(dat$BW)` g であった。

```{r lwplot, fig.cap = "体長と体重のプロット", fig.height = 4, fig.width = 5, echo = FALSE}
ggplot(dat) +
  geom_point(aes(x = BL, y = BW)) +
  theme_bw(base_size = 14) +
  theme(panel.grid.major = element_blank(),
        panel.grid.minor = element_blank())

```

# 体長-体重関係について

```{r, echo = FALSE}
# Define a function that estimates W-L relationship

estimate_lw <- function(dat.length, dat.weight) {
  nls(dat.weight ~ a * dat.length^b, start = list(a = 0.001, b = 3)) %>%
    summary() %>%
    .$coefficients %>%
    data.table::as.data.table()
}
```

体長-体重関係は

$$
BW = a * BL ^ b
$$

を定義した。
解析には __R__ 言語 の `nls` パッケージを用いて解析した。

# 解析結果

```{r, res, echo = FALSE}
# Estimate W-L relationship
res <- estimate_lw(dat.length = dat$BL, dat.weight = dat$BW)
```

解析結果を以下に示す(表 \@ref(tab:params))。
推定された係数 _a_ は `r res$Estimate[1]` であり、べき乗数 _b_ は `r res$Estimate[2]` であった。

```{r, params, echo = FALSE}
# Paste parameter table
tibble::as_tibble(res) %>% 
  knitr::kable(
    caption = "Parameters of W-L relationship",
    format = "html",
    booktabs = TRUE)
```

また、推定された体長-体重関係をデータにプロットしたところ当てはまりは良かった (図 \@ref(fig:estimplot))。

```{r, estimplot, fig.cap = "推定された体長-体重関係", fig.height = 4, fig.width = 5, echo = FALSE}

# Draw a graph

res <- estimate_lw(dat.length = dat$BL, dat.weight = dat$BW)

ggplot(dat) +
  geom_point(aes(x = BL, y = BW)) +
  stat_function(
    fun = function(x)
      res$Estimate[1] * x ^ res$Estimate[2],
    color = "blue") +
  theme_bw(base_size = 14) +
  theme(panel.grid.major = element_blank(),
        panel.grid.minor = element_blank())


```

